【裁判字號】    99,易,2703
【裁判日期】    991119
【裁判案由】    毒品危害防制條例
【裁判全文】
臺灣板橋地方法院刑事判決              99年度易字第2703號
公  訴  人  臺灣板橋地方法院檢察署檢察官
被      告  吳銘桂
上列被告因違反毒品危害防制條例案件，經檢察官提起公訴（99
年度毒偵字第6700號），被告於準備程序進行中就被訴事實為有
罪之陳述，本院合議庭裁定由受命法官獨任進行簡式審判程序，
判決如下：
    主  文
吳銘桂施用第二級毒品，累犯，處有期徒刑伍月，如易科罰金，
以新臺幣壹仟元折算壹日。
    事  實
一、吳銘桂前於(一)民國94年間因施用第二級毒品案件，經本院以
    94年度毒聲字第1371號裁定送觀察、勒戒後，認無繼續施用
    毒品之傾向，於94年10月11日執行完畢釋放出所，並由臺灣
    板橋地方法院檢察署檢察官以94年度核退毒偵字第1403號為
    不起訴處分確定；(二)94年間因連續轉讓第二級毒品案件，經
    本院以94年度訴字第1069號判決判處有期徒刑8 月確定，於
    95年11月12日縮刑期滿執行完畢；(三)95年間因施用第二級毒
    品案件，經臺灣臺北地方法院以95年度簡字第1033號判決判
    處有期徒刑4 月確定，於95年6 月20日易科罰金執行完畢。
    詎其仍不知悔改，於前揭觀察勒戒執行完畢釋放後5 年內，
    基於施用第二級毒品安非他命之犯意，於99年6 月8 日晚間
    某時許，在臺北縣土城市○○路469 號6 樓友人處所內，以
    將第二級毒品甲基安非他命置於玻璃球燒烤後，吸食煙氣之
    方式，施用甲基安非他命1 次。嗣於同年月9 日10時許，在
    臺北縣土城市○○路469 號前因行跡可疑為警實施盤查而查
    獲，經其同意後採集尿液檢體，其於警方採集之尿液送驗後
    ，檢驗結果出具前，即犯罪未發覺前，向警員坦承其於前開
    時地施用第二級毒品甲基安非他命之犯行，鑑定結果呈甲基
    安非他命陽性反應，始悉上情。
二、案經臺北縣政府警察局永和分局移送臺灣板橋地方法院檢察
    署檢察官偵查起訴。
    理  由
一、按除被告所犯為死刑、無期徒刑、最輕本刑為三年以上有期
    徒刑之罪或高等法院管轄第一審案件者外，於前條第一項程
    序進行中，被告先就被訴事實為有罪之陳述時，審判長得告
    知被告簡式審判程序之旨，並聽取當事人、代理人、辯護人
    及輔佐人之意見後，裁定進行簡式審判程序，刑事訴訟法第
    273 條之1 第1 項定有明文。本件被告吳銘桂所犯毒品危害
    防制條例第10條第2 項之施用第二級毒品罪，非屬最輕本刑
    為3 年以上有期徒刑之罪，且被告於本院99年11月5 日準備
    程序進行中，已就被訴之事實為有罪之陳述，經審判長告知
    被告簡式審判程序之旨後，被告及公訴人均同意改依簡式審
    判程序審理，本院合議庭乃依上揭規定，裁定本件由受命法
    官獨任進行簡式審判程序，合先敘明。
二、上揭犯罪事實，業據被告吳銘桂坦承不諱，又其於為警查獲
    後所採集之尿液檢體，經台灣檢驗科技股份有限公司以氣相
    層析質譜儀法鑑定結果，呈安非他命類（甲基安非他命）陽
    性反應，有臺北縣政府警察局永和分局毒品案被移送者姓名
    及代碼對照表（尿液檢體編號：F000-0000 ）及該公司出具
    之濫用藥物檢驗報告（報告日期：2010/6/24 ，報告編號：
    UL/2010/60244 ）各1 份附卷可稽，足認被告自白應與事實
    相符，堪予採信。
三、按觀察、勒戒或強制戒治執行完畢釋放後，5 年內再犯第10
    條之罪者，檢察官應依法追訴，毒品危害防制條例第23條第
    2 項定有明文。經查，被告於94年間因施用第二級毒品案件
    ，經本院以94年度毒聲字第1371號裁定送觀察、勒戒後，認
    無繼續施用毒品之傾向，於94年10月11日執行完畢釋放出所
    ，並由臺灣板橋地方法院檢察署檢察官以94年度核退毒偵字
    第1403號為不起訴處分確定，此有臺灣高等法院被告前案紀
    錄表1 份在卷可參，其於觀察勒戒執行完畢後5 年內再犯毒
    品危害防制條例第10條之罪，與毒品危害防制條例第23 條
    第2 項之起訴條件符合。綜上，本件事證明確，被告犯行洵
    堪認定，應予依法論科。
四、核被告吳銘桂所為，係犯毒品危害防制條例第10條第2 項之
    施用第二級毒品罪。其於施用前持有第二級毒品甲基安非他
    命之低度行為，應為施用之高度行為所吸收，不另論罪。被
    告有事實欄所載曾因施用毒品經觀察勒戒執行完畢及法院判
    處罪刑確定之紀錄，有臺灣高等法院被告前案紀錄表1 份在
    卷可查，其於有期徒刑執行完畢後5 年以內，故意再犯本件
    有期徒刑以上之罪，應依刑法第47條第1 項之規定加重其刑
    。又被告於99年6 月9 日10時許，在臺北縣土城市○○路46
    9 號前，因行跡可疑為警實施盤查，斯時警員或其他有偵查
    犯罪職權之機關尚不知被告有施用第二級毒品甲基安非他命
    犯行，嗣於同年月9 日11時15分許，被告在臺北縣政府警察
    局永和分局接受員警詢問時，即自承上述施用第二級毒品之
    犯行並接受裁判，此有該日之調查筆錄在卷可稽（見臺灣板
    橋地方法院檢察署99年度毒偵字第6700號偵查卷第5 頁），
    是被告本件犯行符合自首之要件，爰依刑法第62條前段之規
    定減輕其刑，並依刑法第71條第1 項之規定先加後減之。爰
    審酌被告前有施用毒品前科，有前開前案紀錄表可參，未思
    改過自新，竟再為本件施用毒品犯行，顯然先前所受保安處
    分及刑之宣告、執行，均未收矯治、警惕之效，被告既無確
    實戒毒之決心，自應施以相當之刑罰，以期收教化之功能，
    兼衡其自知事證明確而坦承施用犯行，且其施用毒品犯行所
    生危害，主要以自戕身心健康為主，對於他人生命、身體、
    財產等法益，尚未查得重大直接危害等一切情狀，量處如主
    文所示之刑，並諭知易科罰金之折算標準，以示懲儆。
據上論斷，應依刑事訴訟法第273 條之1 第1 項、第299 條第1
項前段，毒品危害防制條例第10條第2 項，刑法第11條前段、第
47條第1 項、第62條前段、第41條第1 項前段，判決如主文。
本案經檢察官黃致中到庭執行職務。
中    華    民    國    99    年    11    月    19    日
                  刑事第十四庭  法  官  傅明華
上列正本證明與原本無異。
如不服本判決，應於判決送達後10日內敘明上訴理由，向本院提
出上訴狀 (應附繕本) ，上訴於臺灣高等法院。其未敘述上訴理
由者，應於上訴期間屆滿後20日內向本院補提理由書「切勿逕送
上級法院」。
                                書記官  蔡一如
中    華    民    國    99    年    11    月    19    日
附錄本案論罪科刑法條全文：
毒品危害防制條例第5條：
施用第一級毒品者，處6 月以上5 年以下有期徒刑。
施用第二級毒品者，處3 年以下有期徒刑。

司法院資訊處製作；財團法人民間司法改革基金會備份。
